臺灣臺中地方法院刑事判決　　　　九十四年度易字第八九二號
公　訴　人　臺灣臺中地方法院檢察署檢察官
被　　　告　丁○○
上列被告因詐欺案件，經檢察官聲請以簡易判決處刑（九十四年
度偵字第三二０五號）及移送併辦（九十四年度偵字第六五０九
、七七九九號），本院豐原簡易庭認為不宜適用簡易程序，移由
刑事庭改依通常程序審理，並經合議庭裁定由受命法官獨任進行
簡式審判程序後，判決如下：
    主    文
丁○○連續幫助意圖為自己不法之所有，以詐術使人將本人之物
交付，累犯，處有期徒刑肆月，如易科罰金，以參佰元折算壹日
。
    犯罪事實
一、丁○○前曾於民國八十九年間犯偽造文書罪，經臺灣高等法
    院臺中分院判處有期徒刑五月確定，於九十一年四月二十五
    日執行完畢。復於九十一年九、十月間因提供其台中縣大里
    巿大里郵局之帳戶供某成年人實施詐欺取財罪之用，而犯有
    幫助詐欺取財罪，經臺灣高等法院臺中分院於九十四年二月
    十七日以九十四年度上易字第九號刑事判決判處拘役五十日
    ，得易科罰金確定。惟丁○○經上開詐欺案件之審理後，明
    知提供本身之金融機構帳戶給陌生人，將可能被作為財產犯
    罪之用，以便於取得不法犯罪所得並逃避司法機關之追緝，
    竟不惜發生上述後果，又基於幫助他人犯詐欺取財罪之概括
    犯意，於九十三年十一月四日至同年月十二日前之某時，在
    不詳地點，將其於同年月四日向三信商業銀行大智分行所申
    設之0000000000號帳交付某成年人；復於九十三
    年十一月二日至同年月十六日前之某時地，將其於同年月二
    日向中國信託商業銀行大里分行所申設之00000000
    0000號帳戶再交付某成年人。嗣即有某意圖為自己不法
    所有之成年男子自稱「甲○○」，利用上述丁○○之三信商
    業銀行大智分行帳戶為工具，於九十三年十一月間，偽在「
    雅虎拍賣網站」出售新光三越百貨股份有限公司之禮券，致
    乙○○信以為真，以電子郵件聯繫後，議妥以新台幣（下同
    ）三萬六千元之價格購買價值四萬元之禮券，乙○○即於九
    十三年十一月十二日匯款三萬六千元至該三信商業銀行之帳
    戶內，後因迄無接獲禮券，且無法再與對方聯繫，始知受騙
    。另有某成年人意圖為自己不法之所有，利用上述丁○○之
    中國信託商業銀行帳戶，於九十三年十一月十六日發手機簡
    訊給丙○○，佯稱聯邦銀行感謝你使用三合一晶片卡提領三
    萬元等語，致丙○○誤認存款遭人盜領，而依簡訊上之服務
    電話去電聯繫後，在對方偽裝成銀行人員表示願協助更改帳
    戶密碼及本身不諳提款機操作之情形下，於同日晚間從彰化
    縣芳苑鄉王功郵局之提款機轉帳九萬九千九百八十七元至丁○○之中國信託商業銀行帳戶內，待轉帳完畢後，始知受騙
    。
二、案經台中縣警察局霧峰分局報請臺灣臺中地方法院檢察署檢
    察官偵查後聲請以簡易判決處刑，及該署檢察官移送併辦，
    本院改依通常程序審理，並裁定進行簡式審判程序。
    理    由
一、右開犯罪事實業據被告丁○○於本院審理時認罪，而坦承在
    卷，並有被害人乙○○與丙○○於警詢時之指訴、被告前開
    中國信託商業銀行大里分行、三信商業銀行大智分行帳戶之
    開戶資料及帳戶交易明細各一件等證據方法可憑，足見其自
    白與事實相符，亦可為證據；故本件事證明確，被告連續幫
    助詐欺取財之犯行，已足可認定。
二、核被告丁○○所為，係犯刑法第三十條第一項、第三百三十
    九條第一項之幫助詐欺取財罪。又其先後二次幫助之犯行，
    時間緊接，所犯構成要件相同，顯係基於概括之犯意反覆所
    為，屬連續犯，依刑法第五十六條，應以一罪論，並加重其
    刑。再者，被告曾於八十九年間犯偽造文書罪，經臺灣高等
    法院臺中分院判處有期徒刑五月確定，於九十一年四月二十
    五日執行完畢乙節，有臺灣高等法院被告全國前案紀錄表及
    臺灣臺中地方法院檢察署刑案資料查註紀錄表各一份附卷足
    憑，其於上述案件受有期徒刑之執行完畢後，五年以內再犯
    本件有期徒刑以上之罪，構成累犯，應依刑法第四十七條遞
    加重其刑。惟刑法第三十條第二項：從犯之處罰，得按正犯
    之刑減輕之；故依上開規定，減輕其刑，並先加後減之。爰
    審酌被害人乙○○、丙○○受害不輕，被告一犯再犯，不宜
    寬貸，及其素行、犯罪之動機、目的、手段、方法等一切情
    狀後，量處如主文所示之刑，並諭知如易科罰金之折算標準
    。
三、九十四年度偵字第六五０九、七七九九號等所移送併辦關於
    被告幫助他人對乙○○詐欺取財部分，雖未經起訴，然因與
    本件起訴者具有連續犯之裁判上一罪關係，屬同一案件，亦
    為起訴效力所及，故本院併予審酌。至臺灣高等法院臺中分
    院九十四年度上易字第九號案件雖係於九十四年二月十七日
    判決，惟被告於該案之犯罪時間乃九十一年九、十月間，距
    本件之九十三年十一月間，已間隔二年以上，顯無連續犯可
    言，自不受該案之既判力所及，應予敘明。
據上論斷，應依刑事訴訟法第四百五十二條、第二百七十三條之
一第一項、第二百九十九條第一項前段，刑法第五十六條、第三
十條第一項、第三百三十九條第一項、第四十七條、第三十條第
二項、第四十一條第一項前段，罰金罰鍰提高標準條例第一條前
段、第二條，判決如主文。
中　　華　　民　　國　　94　　年　　7　　 月　　21　　日
                  刑事第十二庭  法  官  莊深淵
上正本證明與原本無異。
如不服本判決，應於送達後十日內向本院提出上訴狀（須附繕本
），上訴於台灣高等法院台中分院。
中　　華　　民　　國　　94　　年　　7　　 月　　21　　日
                                書記官  何惠文
附錄論罪科刑法條
刑法第三十條：
幫助他人犯罪者，為從犯。雖他人不知幫助之情者，亦同。
從犯之處罰，得按正犯之刑減輕之。
刑法第三百三十九條第一項
意圖為自己或第三人不法之所有，以詐術使人將本人或第三人之
物交付者，處五年以下有期徒刑、拘役或科或併科一千元以下罰
金。
